【裁判字號】    97,審易,975
【裁判日期】    971031
【裁判案由】    竊盜等
【裁判全文】
臺灣桃園地方法院宣示判決筆錄         97年度審易字第975號
公  訴  人  臺灣桃園地方法院檢察署檢察官
被      告  丙○○
指定辯護人  本院公設辯護人  陳瑞明
上列被告因竊盜案件（起訴案號：97年度偵字第5334號、97年度
偵緝字第425 號），於中華民國97年10月31日下午5 時，在本院
第十四法庭宣示判決，出席職員如下：
          法  官  劉為丕
          書記官  陳淑瓊
法官起立朗讀判決主文、犯罪事實要旨、處罰條文及告以上訴限
制、期間並提出上訴狀之法院，且諭知記載其內容：
一、主  文：
    丙○○所犯如附表所示之罪，均累犯，分別判處如附表所示
    之刑。應執行有期徒刑貳年。
二、犯罪事實要旨：
    丙○○前於民國88年間因偽造文書案件，經本院以88年度訴
    字第1578號判決判處有期徒刑6 月確定，復於90年間因竊盜
    案件，經本院以91年度易字第1080號判決判處有期徒刑3 月
    確定，上開二案接續執行，於92年8 月20日執行完畢出監；
    又於91年間因竊盜案件，經本院以91年度易字第2322號判決
    判處有期徒刑7 月，嗣經臺灣高等法院以92年度上易字第14
    07號判決駁回上訴確定，再與前開經判處有期徒刑3 月之罪
    ，經臺灣高等法院以92年度聲字第1446號裁定應執行有期徒
    刑9 月確定，於93年11月3 日執行完畢。詎其仍不知悛悔，
    分別基於意圖為自己不法所有及收受贓物之犯意，先後於附
    表所示之犯罪時間、犯罪地點，以附表所示之方法，分別竊
    得如附表所示之物得手及收受如附表所示之贓物。嗣為警分
    別循線查獲。
三、處罰條文：
    刑法第28條、第320 條第1 項、第321 條第1 項第4 款、第
    349 條第1 項、第47條第1 項、第51條第5 款，刑法施行法
    第1 條之1 第1 項 、第2 項前段。
四、協商判決除有刑事訴訟法第455 條之4 第1 項第1 款於本訊
    問程序終結前，被告撤銷協商合意或檢察官撤回協商聲請者
    ；第2 款被告協商之意思非出於自由意志者；第4 款被告所
    犯之罪非第455 條之2 第1 項所定得以協商判決者；第6 款
    被告有其他較重之裁判上一罪之犯罪事實者；第7 款法院認
    應諭知免刑或免訴、不受理者情形之一，及違反同條第2 項
    「法院應於協商合意範圍內為判決；法院為協商判決所科之
    刑，以宣告緩刑或2 年以下有期徒刑、拘役或罰金為限」之
    規定者外，不得上訴。
五、如有前項得上訴之情形者，得自收受判決送達後10日內，向
    本院提出上訴書狀，上訴於第二審法院。
中    華    民    國    97    年    10    月    31    日
                        刑事庭  法  官  劉為丕
                                書記官  陳淑瓊
以上正本證明與原本無異。
                                書記官  陳淑瓊
中    華    民    國    97    年    10    月    31    日
附錄本案論罪科刑依據之法條：
中華民國刑法第320條
意圖為自己或第三人不法之所有，而竊取他人之動產者，為竊盜
罪，處5 年以下有期徒刑、拘役或5 百元以下罰金。
意圖為自己或第三人不法之利益，而竊佔他人之不動產者，依前
項之規定處斷。
前二項之未遂犯罰之。
中華民國刑法第321條
犯竊盜罪而有左列情形之一者，處6 月以上、5 年以下有期徒刑
：
一、於夜間侵入住宅或有人居住之建築物、船艦或隱匿其內而犯
    之者。
二、毀越門扇、牆垣或其他安全設備而犯之者。
三、攜帶兇器而犯之者。
四、結夥三人以上而犯之者。
五、乘火災、水災或其他災害之際而犯之者。
六、在車站或埠頭而犯之者。
前項之未遂犯罰之。
中華民國刑法第349條
收受贓物者，處三年以下有期徒刑、拘役或五百元以下罰金。
搬運、寄藏、故買贓物或為牙保者，處五年以下有期徒刑、拘役
或科或併科一千元以下罰金。
因贓物變得之財物，以贓物論。
附表：
┌─┬─────┬───────┬──────────┬──────┐
│編│犯罪時間  │ 犯罪地點     │行竊方式及竊取之財物│  主  文    │
│號│          │              │                    │            │
├─┼─────┼───────┼──────────┼──────┤
│1 │96年8 月30│桃園縣觀音鄉保│丙○○與蔡佳煒（檢察│丙○○共同竊│
│  │日中午12時│生村11鄰65之11│官另行起訴）共同基於│盜，累犯，處│
│  │許        │號            │意圖為自己不法所有之│有期徒刑伍月│
│  │          │              │犯意聯絡，徒手竊取該│。          │
│  │          │              │處甲○○所有之建築用│            │
│  │          │              │鷹架踏板1 批得手。  │            │
├─┼─────┼───────┼──────────┼──────┤
│2 │96年9 月10│桃園縣大園鄉華│丙○○與蔡佳煒（檢察│丙○○共同竊│
│  │日上午7 時│興路二段111號 │官另行起訴）共同基於│盜，累犯，處│
│  │30分許    │              │意圖為自己不法所有之│有期徒刑伍月│
│  │          │              │犯意聯絡，僱請不知情│。          │
│  │          │              │之司機許文海駕駛車牌│            │
│  │          │              │號碼531-HU號大貨車，│            │
│  │          │              │徒手竊取該處林加寅所│            │
│  │          │              │保管之環片組立架4 個│            │
│  │          │              │及鋼筋置料架3 個得手│            │
│  │          │              │。                  │            │
├─┼─────┼───────┼──────────┼──────┤
│3 │96年9 月11│同上          │丙○○與蔡佳煒（檢察│丙○○共同竊│
│  │日上午7 時│              │官另行起訴）共同基於│盜，累犯，處│
│  │許        │              │意圖為自己不法所有之│有期徒刑伍月│
│  │          │              │犯意聯絡，僱請不知情│。          │
│  │          │              │之司機許文海駕駛車牌│            │
│  │          │              │號碼531-HU號大貨車，│            │
│  │          │              │徒手竊取該處林加寅所│            │
│  │          │              │保管之環片組立架3 個│            │
│  │          │              │。                  │            │
├─┼─────┼───────┼──────────┼──────┤
│4 │96年10月11│桃園縣觀音鄉忠│丙○○與真實姓名、年│丙○○結夥三│
│  │日凌晨3 時│孝路706 號世運│籍均不詳，自稱「許景│人以上竊盜，│
│  │50分許    │鋼鐵有限公司  │獅」、「李明珠」之成│累犯，處有期│
│  │          │              │年人，結夥3 人，共同│徒刑柒月。  │
│  │          │              │基於意圖為自己不法所│            │
│  │          │              │有之犯意聯絡，由黃宗│            │
│  │          │              │民駕駛車牌號碼3F-832│            │
│  │          │              │5 號自用小客車，搭載│            │
│  │          │              │前開2 人前往該公司竊│            │
│  │          │              │取該公司所有之銜接鐵│            │
│  │          │              │板1 塊得手。        │            │
├─┼─────┼───────┼──────────┼──────┤
│5 │96年10月間│桃園縣觀音鄉某│丙○○明知車牌號碼UJ│丙○○收受贓│
│  │某日      │處            │-1310 號自用小貨車為│物，累犯，處│
│  │          │              │贓物（係乙○○所有，│有期徒刑肆月│
│  │          │              │於96年10月22日晚間10│。          │
│  │          │              │時許在臺灣地區某不詳│            │
│  │          │              │地點遭不詳之人竊取）│            │
│  │          │              │，竟基於收受贓物之犯│            │
│  │          │              │意，收受供己使用。  │            │
└─┴─────┴───────┴──────────┴──────┘


司法院資訊處製作；財團法人民間司法改革基金會備份。
